ACORDAO-COMPLETO-2358472

ACÓRDÃO DE RELAÇÃO

ACÓRDÃO DE RELAÇÃO 4356/2019 ATA 22/2019 - SEGUNDA CÂMARA

Acórdão 4356/2019-TCU-Segunda Câmara
	Trata-se de processo de contas anuais da Secretaria de Aviação Civil da Presidência da República - SAC/PR, relativo ao exercício de 2014. Em decorrência do Acórdão 1061/2016-TCU-Segunda Câmara, de minha relatoria, houve o sobrestamento deste processo de contas até a manifestação do Tribunal no âmbito do TC Processo 008.948/2016-0, que trata de representação sobre possíveis irregularidades praticadas pela Infraero na utilização dos recursos do Fundo Nacional de Aviação Civil - FNAC, o que poderia causar reflexos sobre as contas da SAC/PR entre os exercícios de 2013 a 2016.
	Considerando que em 23/5/2018, por meio do Acórdão 1141/2018-TCU-Plenário, de relatoria do ministro Walton Alencar Rodrigues, o TCU pronunciou-se pela insubsistência da situação originária da representação a qual fundamentava o sobrestamento destas contas;
	considerando que, quanto às metas e aos indicadores previstos no Programa 2017 - Aviação Civil (PPA 2012-2015) , sob a responsabilidade da SAC/PR, de forma geral, os resultados alcançados foram satisfatórios;
	considerando que, de forma geral, os recursos do Fundo Nacional de Aviação Civil (FNAC) foram destinados para as finalidades estabelecidas no art. 3º do Decreto 8.024/2013;
	considerando que a análise da prestação de contas anual da SAC/PR, referente ao exercício de 2014, permite afirmar que o processo não foi regularmente constituído, em consonância com as disposições da Decisão Normativa 134/2013, que contemplam os formatos e conteúdos obrigatórios;
	considerando que, quanto às transferências voluntárias, foram identificadas impropriedades relacionadas à falta de atualização dos registros dos convênios no Sistema de Gestão de Convênios e Contratos de Repasse do Governo Federal (Siconv) ;
	considerando que, com relação à avaliação dos contratos administrativos, a ausência da conclusão do Manual Operacional, apontada tanto no TC Processo 003.678/2014-8 quanto no relatório de auditoria da CISET/SG-PR, dá ensejo a ressalvar as contas de Wellington Moreira Franco, tendo em vista a inércia da SAC/PR na elaboração e conclusão do Manual Operacional previsto no Contrato 11/2013;
considerando os pareceres convergentes da unidade técnica e do Ministério Público junto ao TCU;
	os ministros do Tribunal de Contas da União, reunidos em sessão de 2ª Câmara, ACORDAM, por unanimidade, de acordo com os pareceres emitidos nos autos, em:
com fundamento no art. 11 da Lei 8.443/1992, levantar o sobrestamento do presente processo de contas, uma vez que inexistem elementos supervenientes que impeçam seu julgamento; 
com fundamento nos arts. 1º, inciso I, 16, inciso II, 18 e 23, inciso II, da Lei 8.443/1992, julgar regulares com ressalva as contas e dar quitação a Wellington Moreira Franco; 
com fundamento nos arts. 1º, inciso I, 16, inciso I, 17 e 23, inciso I, da Lei 8.443/1992, em julgar regulares as contas dos demais responsáveis relacionados abaixo e dar-lhes quitação plena; 
dar ciência à Secretaria de Aviação Civil do Ministério da Infraestrutura sobre as inconsistências no conteúdo do Relatório de Gestão, em afronta aos arts. 2º e 3º da Decisão Normativa 134/2013, e sobre a falta de atualização dos registros dos convênios no Sistema de Gestão de Convênios e Contratos de Repasse do Governo Federal (Siconv) , em afronta ao art. 4º da Portaria Interministerial MP/MF/CGU 424/2016 e Acórdão 6915/2015-TCU-Segunda Câmara; e 
encaminhar cópia desta deliberação, bem como da instrução à peça 17, aos responsáveis e às unidades jurisdicionadas.
1.Processo TC-Processo 026.379/2015-5 (PRESTAÇÃO DE CONTAS - Exercício: 2014) 
1.1. Classe de Assunto: II.
1.2. Responsáveis: Wellington Moreira Franco (CPF XXX.568.787-XX) ;  Guilherme Walder Mora Ramalho (CPF XXX.914.348-XX) ; Rogerio Teixeira Coimbra (CPF XXX.125.311-XX) ; Ronei Saggioro Glanzmann (CPF XXX.787.576-XX) ; Martha Seillier (CPF XXX.397.141-XX) ; Juliano Alcantara Noman (CPF XXX.445.161-XX) ; Silvio Furtado Holanda (CPF XXX.672.301-XX) ; Rafael Jose Botelho Faria (CPF XXX.010.331-XX) ; Nelson Edmundo Forte Fernandes de Negreiros Deodato Filho (CPF XXX.963.204-XX) e Leonardo Victor Dantas da Cruz (CPF XXX.971.864-XX) .
1.3. Unidades: Secretaria de Aviação Civil da Presidência da República e Fundo Nacional de Aviação Civil.
1.4. Relatora: ministra Ana Arraes.
1.5. Representante do Ministério Público: procurador Júlio Marcelo de Oliveira.
1.6. Unidade Técnica: Secretaria de Fiscalização de Infraestrutura Rodoviária e de Aviação Civil (SeinfraRod) .
1.7. Representação legal: não há.
1.8. Determinações/Recomendações/Orientações: não há.

Segunda Câmara

Wellington Moreira Franco (CPF XXX.568.787-XX);  Guilherme Walder Mora Ramalho (CPF XXX.914.348-XX); Rogerio Teixeira Coimbra (CPF XXX.125.311-XX); Ronei Saggioro Glanzmann (CPF XXX.787.576-XX); Martha Seillier (CPF XXX.397.141-XX); Juliano Alcantara Noman (CPF XXX.445.161-XX); Silvio Furtado Holanda (CPF XXX.672.301-XX); Rafael Jose Botelho Faria (CPF XXX.010.331-XX); Nelson Edmundo Forte Fernandes de Negreiros Deodato Filho (CPF XXX.963.204-XX) e Leonardo Victor Dantas da Cruz (CPF XXX.971.864-XX).

ANA ARRAES

não há.

Procurador Júlio Marcelo de Oliveira.

PRESTAÇÃO DE CONTAS (PC)

Secretaria de Fiscalização de Infraestrutura Rodoviária e de Aviação Civil (SeinfraRod).